臺灣桃園地方法院民事裁定　　　　　110年度桃簡聲字第111號
聲　請　人　李文中　

相　對　人　黃俊杰　
上列當事人間聲請停止執行事件，本院裁定如下：
    主      文
聲請人供擔保新臺幣536,667 元後，本院一一○年度司執字第九
○四六八號給付票款事件之強制執行程序，於本院一一○年度桃
簡字第九二六號確認本票債權不存在等事件終結或判決確定前，
應暫予停止。
    理      由
一、聲請意旨略以：本院110 年度司執字第90468 號給付票款強
    制執行事件（下稱系爭執行事件），執行法院已查封聲請人
    之財產，一旦拍賣，勢難回復原狀，聲請人已向本院提起確
    認本票債權不存在事件（本院110 年度桃簡字第926 號），
    爰陳明願供擔保，准於上開確認本票債權不存在事件判決確
    定前，停止系爭執行事件之強制執行程序等語。
二、按有回復原狀之聲請，或提起再審或異議之訴，或對於和解
    為繼續審判之請求，或提起宣告調解無效之訴、撤銷調解之
    訴，或對於許可強制執行之裁定提起抗告時，法院因必要情
    形或依聲請定相當並確實之擔保，得為停止強制執行之裁定
    ，強制執行法第18條第2 項定有明文。又上開條文所稱異議
    之訴，包括強制執行法第14條及第14條之1 第1 項所定之債
    務人異議之訴與同法第15條之第三人異議之訴。另按法院定
    擔保金額而准許停止強制執行之裁定者，此項擔保係擔保執
    行債權人因停止執行所應受之損害，故法院定擔保金額時，
    自應斟酌該債權人因停止執行可能遭受之損害，以為衡量之
    標準，非以債權額為依據（最高法院92年度台抗字第480 號
    裁定意旨參照）。
三、經查，相對人聲請對聲請人之財產為強制執行，經聲請人在
    本院以其對系爭執行事件提起確認本票債權不存在事件為由
    ，聲請裁定停止系爭執行程序等節，業經本院依職權調取上
    開執行卷宗及本院110 度桃簡字第926 號確認本票債權不存
    在事件卷宗查明屬實，應認聲請人之聲請於法有據。又本件
    相對人因停止強制執行可能所受之損害，應為於強制執行程
    序停止期間，在通常情形下，其債權因無法續行執行而未能
    即時受償之相當於利息之損害。準此，應以此利息損失作為
    本件停止執行擔保額之計算依據。本院審酌相對人聲請強制
    執行之債權額為新臺幣（下同）2,800,000 元，屬適用簡易
    訴訟程序之事件，其標的價額已逾1,500,000 元，得上訴至
    第三審，依各級法院辦案期限實施要點規定，第一、二、三
    審簡易訴訟程序審判案件之辦案期限各為10月、2 年、1 年
    ，共計3 年10個月，並依債權金額年息5 ％之法定利息計算
    ，聲請人提起確認本票債權不存在事件訴訟，聲請供擔保而
    停止執行，致相對人執行延宕所可能遭受之損害額約為536,
    667 元（計算式：2,800,000 5 ％4612＝536,667 ，
    元以下4 捨5 入），爰酌定本件擔保金額如主文所示。
四、依強制執行法第18條第2項，裁定如主文。
中    華    民    國   110    年    11    月    8     日
                  桃園簡易庭  法  官  顏嘉漢
以上為正本係照原本作成。
如不服本裁定，應於送達後10日內向本院提出抗告狀並表明抗告
理由（須附繕本，並應繳納抗告費新台幣1,000 元）。
中    華    民    國   110    年    11    月    9     日
                              書記官  楊上毅